臺灣臺中地方法院刑事判決
111年度訴字第283號
公  訴  人  臺灣臺中地方檢察署檢察官
被      告  張俊宏



            姚如峰



            江哲佳


上列被告因傷害等案件，經檢察官提起公訴（110年度少連偵字
第44號），本院判決如下：
    主    文
本件公訴不受理。
    理    由
一、公訴意旨如附件起訴書所載。
二、按告訴乃論之罪，告訴人於第一審辯論終結前，得撤回其告
    訴；又告訴經撤回者，法院應諭知不受理之判決，刑事訴訟
    法第238條第1項及第303條第3款定有明文。
三、本件被告兼告訴人（下稱被告）丙○○、乙○○、甲○○因傷害等
    案件，經檢察官提起公訴，認被告丙○○、乙○○、甲○○均係犯
    刑法第277條第1項之傷害罪嫌；被告丙○○另涉犯同法第354
    條之毀損罪嫌，依刑法第287條前段、第357條規定，須告訴
    乃論。茲因被告3人已達成和解，並均於第一審辯論終結前
    具狀撤回告訴，有和解書1份、撤回告訴狀3份在卷可稽，揆
    諸前揭說明，爰不經言詞辯論，均逕諭知不受理之判決。
據上論斷，應依刑事訴訟法第303條第3款、第307條，判決如主
文。
中　　華　　民　　國　　111 　年　　7 　　月　　25　　日
                  刑事第十七庭  審判長法  官  李宜璇
　　　　　　　　　
                                      法  官  吳欣哲
　　　　　　　　　　　　　　　　　　
                                      法  官  孫藝娜
以上正本證明與原本無異。
如不服本判決應於收受判決後20日內向本院提出上訴書狀，並應
敘述具體理由；其未敘述上訴理由者，應於上訴期間屆滿後20日
內向本院補提理由書（均須按他造當事人之人數附繕本）「切勿
逕送上級法院」。
告訴人或被害人如不服判決，應備理由具狀向檢察官請求上訴，
上訴期間之計算，以檢察官收受判決正本之日起算。 
                                      書記官  黃詩涵
中　　華　　民　　國　　111 　年　　7 　　月　　25　　日
附件：
臺灣臺中地方檢察署檢察官起訴書
                                   110年度少連偵字第44號
　　被　　　告　丙○○　男　32歲（民國00年00月00日生）
　　　　　　　　　　　　住○○市○○區○○路○○○巷00號
　　　　　　　　　　　　居臺中市○○區○○路○○○巷00弄
　　　　　　　　　　　　0號
　　　　　　　　　　　　國民身分證統一編號：Z000000000號
　　　　　　　　乙○○　男　32歲（民國00年0月0日生）
　　　　　　　　　　　　住○○市○○區○○里○○路0段00
　　　　　　　　　　　　巷0號
　　　　　　　　　　　　國民身分證統一編號：Z000000000號
　　　　　　　　甲○○　男　26歲（民國00年0月0日生）
　　　　　　　　　　　　住○○市○○區○○路0段000○00號
　　　　　　　　　　　　3樓之1
　　　　　　　　　　　　國民身分證統一編號：Z000000000號
上列被告等因妨害秩序案件，已經偵查終結，認應提起公訴，茲
將犯罪事實及證據並所犯法條分敘如下：
　　　　犯罪事實
一、丙○○曾因詐欺案件，經法院判處有期徒刑1年6月確定，於民
    國107年7月24日縮刑假釋期滿未經撤銷假釋執行完畢。乙○○
    曾因酒後駕車公共危險案件，經法院3月確定，於109年6月2
    3日易科罰金執行完畢。甲○○曾因槍砲、妨害自由等案件，
    經法院判處罪刑確定，並定應執行刑為有期徒刑1年6月，於
    108年11月24日假釋期滿未經撤銷假釋執行完畢。
二、丙○○與陳翊瑄(另為不起訴處分)原係男女朋友，乙○○、吳鎮
    宇(另為不起訴處分)則係丙○○、陳翊瑄之朋友，另少年陳OO
    (係93年1月生，真實姓名年籍詳卷，下稱陳男，另由少年法
    庭審理中)係陳翊瑄之弟；而甲○○與鄭念萍(另為不起訴處分
    )原為男女朋友、現為夫妻，少年高OO(係93年1月生，真實
    姓名年籍詳卷，下稱高女，另由少年法庭審理中)則係鄭念
    萍之妹。緣丙○○、陳翊瑄因與高女有誤會，甲○○乃駕駛車牌
    號碼000-0000號自小客車，搭載鄭念萍、高女，於109年12
    月14日凌晨1時9分許，前抵臺中市○○區○○路○○○巷00號陳翊
    瑄住處外，欲找丙○○、陳翊瑄釐清爭執，而當時乙○○、丙○○
    、陳男亦均在該處。同日凌晨1時12分許，丙○○於上址前與
    甲○○見面後，二人發生爭執、進而互毆，乙○○見丙○○不敵，
    竟持西瓜刀往甲○○處揮砍，並同丙○○與甲○○互毆，嗣乙○○所
    持之西瓜刀為甲○○奪下，三人之搏鬥暫歇；詎丙○○因氣憤難
    消，竟單獨基於毀損之犯意，另持棒球棍及安全帽狂砸甲○○
    所有之上開自小客車，致甲○○所有上開自小客車前、後擋及
    前門左右玻璃破損、後照鏡毀損、車身多處凹損，足生損害
    於甲○○；旋乙○○與甲○○又起爭執，乙○○乃返回陳翊瑄住處另
    拿取水果刀一把，再與甲○○鬥毆，丙○○見狀，亦持球棒一起
    攻擊甲○○，雙方一陣互毆、亂鬥後，甲○○受有右食指截斷、
    右中指撕裂肌腱斷裂、右拇指撕裂傷約1公分等傷害；丙○○
    受有前額鈍傷、擦傷、左側無名指撕裂傷約1公分、左側小
    指撕裂傷約1公分、雙側手部擦傷等傷害；乙○○則受有前胸
    撕裂傷約15公分、右側中指撕裂傷約1公分、左側手部撕裂
    傷約1公分、左側大腳趾撕裂傷約2公分等傷害，嗣於同日凌
    晨1時27分許，因警獲報到場，其等始停手，並扣得水果刀
    一把、安全帽一頂、西瓜刀(長刀)一把、金屬短鋁棒一支等
    物。
三、案經甲○○、丙○○、乙○○訴由臺中市政府警察局烏日分局報告
    偵辦。
　　　　證據並所犯法條
一、茲將本案證據臚列如下：
㈠、被告丙○○於警詢、偵訊之陳述。
㈡、被告乙○○於警詢、偵訊之陳述。
㈢、被告甲○○於警詢、偵訊之陳述。
㈣、同案被告吳鎮宇於警詢之陳述。
㈤、同案被告陳翊瑄於警詢、偵訊之陳述。
㈥、同案被告鄭念萍於警詢、偵訊之陳述。
㈦、證人陳男於警詢、偵訊之陳述。
㈧、證人高女於警詢之陳述。
㈨、警員王漢清之職務報告1份。
㈨、案發過程之監視錄影光碟1片及翻拍畫面1份。
㈩、本署110年12月2日偵訊筆錄所附之勘驗案發過程光碟內容紀
    錄1份。
、告訴人甲○○、丙○○、乙○○所提出之診斷證明書各1份。
、ABC-7705號自小客車之車損照片及委修單各1份。
、臺中市政府警察局烏日分局麗水派出所扣押筆錄及扣押物品
    目錄表4份。
、扣案之水果刀一把、安全帽一頂、西瓜刀(長刀)一把、金屬
    短鋁棒一支。
二、核被告丙○○、乙○○、甲○○所為，均係犯刑法第277條第1項之
    傷害罪嫌。被告丙○○另犯刑法第354條之毀損罪嫌。被告丙○○、乙○○2人就前開傷害犯行有犯意之聯絡及行為之分擔，請
    依共同正犯論處。被告丙○○所犯上開傷害與毀損二罪間，犯
    意各別，罪名有異，請予分論併罰。被告丙○○、乙○○、甲○○
    三人均曾受徒刑之執行完畢，有本署刑案資料查註紀錄表可
    參，5年內故意再犯本件有期徒刑以上之罪，均為累犯，均
    請依刑法第47條第1項規定酌予加重其刑。扣案之水果刀一
    把、安全帽一頂、西瓜刀(長刀)一把、金屬短鋁棒一支等物
    ，係被告丙○○、乙○○、甲○○所有且供犯罪所用之物，請依刑
    法第38條第2項宣告沒收。
三、又告訴暨報告意旨雖認被告丙○○、乙○○、甲○○另涉有刑法第
    150條第1項之妨害秩序罪嫌；而陳男於強取告訴人鄭念萍所
    持球棒時，造成鄭念萍跌倒左膝受傷，被告丙○○、乙○○對告
    訴人鄭念萍亦共犯刑法第277條第1項之傷害罪嫌；而被告乙○○持刀揮砍甲○○之行為係犯刑法第271條第2項、第1項之殺
    人未遂罪，且被告乙○○亦共犯刑法第354條之毀損罪，然查
    ：
㈠、本件同案被告吳鎮宇、陳翊瑄、鄭念萍及少年陳男、高女均
    否認有參與上開鬥毆或毀損行為，且依卷附本署110年12月2
    日訊問筆錄所附勘驗案發現場監視錄影光碟內容所示，案發
    當天確僅有被告丙○○、乙○○、甲○○三人有互毆或毀損行為，
    其餘同案被告吳鎮宇、陳翊瑄、鄭念萍及少年陳男、高女均
    僅在場或逃避，並無參與之舉動，而被告丙○○、乙○○與甲○○
    又為相對之二造，難認其等有妨害秩序之共同犯意聯絡，是
    難認本件有三人以上共同實施強暴脅迫之行為，自難繩以被
    告丙○○、乙○○、甲○○三人妨害秩序罪責。
㈡、又告訴人鄭念萍僅對陳男提出告訴，而據陳男所述，其係為
    避免鄭念萍打人，才去搶取鄭念萍手上的球棒，造成鄭念萍
    跌倒，除陳男是否有傷害鄭念萍之故意，頗有可疑，依卷附
    現場錄影光碟，亦難認被告丙○○、乙○○知悉陳男與鄭念萍另
    起爭執，而與陳男有共同犯意之聯絡，自難為不利被告丙○○
    、乙○○之認定。
㈢、再者，被告乙○○否認有殺害甲○○之意，而被告乙○○與告訴人
    甲○○互不認識，亦據二人供陳在卷，佐以本件被告丙○○、乙○○、甲○○三人鬥毆過程及告訴人甲○○所受傷勢，亦尚難認被
    告乙○○有殺人之犯意，是告訴意旨容有誤會。
㈣、又被告乙○○亦否認毀損犯行，辯稱：並不知道丙○○要砸車等
    語，核與被告丙○○所陳：只有我個人砸車，其他人不知道我
    要砸車等語相符，且依現場監視錄影光碟所示，亦確未見被
    告乙○○有參與砸車之行為，亦實難為不利被告乙○○之認定。
㈤、然因該妨害秩序、被告丙○○及乙○○共同傷害鄭念萍、被告乙○○共同毀損部分如果成立犯罪，與前開起訴部分有想像競合
    犯之裁判上一罪關係，為起訴效力所及，爰不另為不起訴處
    分，附此敘明。
四、依刑事訴訟法第251條第1項提起公訴。
　　此　致
臺灣臺中地方法院
中　　華　　民　　國　 110　　年　　12　　月　　23　　日
                              檢  察  官  李基彰
本件正本證明與原本無異
中　　華　　民　　國　 111　　年　　1 　　月　　5 　　日
                              書  記  官  林永宏